

# STÉPHANE BOUSSOUGOU I.

# Infographe - Web Designer

- stephboussougou@gmail.com
- **J** 062200219 / 074826061
- ☆ Okala Carriere Libreville
- iii 18 avril 1989
- Permis F

## COMPÉTENCES

Photoshop - Illustrator -Lightroom - Indesign

Adobe Première Pro

Adobe XD - Adobe After Effect - Filmora - Cinéma 4D

Worpress - Divi - Elementor

Community Manager et Gestion de projet

Pack Office

### LANGUES

Français

Anglais

## CENTRES D'INTÉRÊT

- Veille informatique
- Lecture, Podcast
- Voyage
- Sport
- Photographie

## PROFIL

Diplômé en Ingénierie en informatique, je me suis convertis dans le domaine du graphisme. Fort d'une expérience de près de 10 ans dans le domaine, je possède aussi des compétences dans le domaine du web design, la photo et retouche photo et tout ce qui gravite autour de web digital. Je me distingue par mon sens d'adaptation rapide au milieu environnant et ma capacité à des initiatives. A l'aise dans tout ce qui est de relever les défis, j'aime collaborer avec des profils variés

## EXPÉRIENCE PROFESSIONNELLE

#### Freelance

août 2018 - présent

Libreville

- Graphisme et montage vidéo
- Création des site web
- Dispensation des formations (Infographie / Web)

#### Professeur

mai 2022 - juin 2022

AFRICAN UNIVERSITY OF MANAGEMENT (AUM), Libreville

• Dispenser un Atelier du web : comment créer des sites web

## Infographe

mai 2017 - mai 2018

BRODOR, Libreville

- Digitalisation des supports numérique pour broderie et sérigraphie
- Chargé de conception graphique et du parc informatique

#### Infographe

nov. 2016 - mars 2017

Comité d'Organisation Coupe d'Afrique des Nations (COCAN), Libreville

- Réalisation et création des différents visuels de com.
- Responsable des animations autour du stade (Site Franceville)

#### Infographe, Webdesign

déc. 2014 - oct. 2015

FAZAH Communication, Dakar

- Création des support de communication
- Suivi des travaux auprès des prestataires

J'accepte que mes données personnelles soient traitées dans le cadre du processus de recrutement pour l'emploi auguel je postule.

## FORMATION

#### Licence en Téléinformatique

nov. 2009 - juil. 2012

Ecole Supérieur de Technologie et Management, Dakar

Obtention du diplôme en Génie Logiciel et Administration Réseaux en Octobre 2012

#### Master en Téléinformatique

janv. 2013 - août 2015

Ecole Supérieur de Technologie et Management, Dakar

Obtention du diplôme en Génie Logiciel et Administration Réseaux en Novembre 2015

# CERTIFICATS

Formation complete sur Adobe XD

présent

Certificat obtenu sur UDEMY sur la formation de Anthony Cardinale

Gestion de projet : les fondamentaux

juil. 2021

Certificat obtenu sur UDEMY sur la formation de Jamal LAZAAR

Devenir Community Manager

Certificat obtenu sur UDEMY sur la formation d'Arnaud WAUTHIER